# 运输至客户的产成品等需要安装的设备期末是否列示为合同履约成本

提问人：wx_5c063d46cb39 时间：2021-05-06 16:22:07
陈版主您好：
请教一下：A公司为生产制造企业（准确的说是外面采购零部件等，自主设计并组装，属于定制化的产品）按照客户的要求将产成品（主要为钢铁厂轧钢生产线上的操作台、控制柜、机电一体化系列产品）、原材料等需要安装的设备运输到客户（钢铁厂），需要根据客户的要求进行安装调试，A公司同时需要发生运输费、安装服务费、差旅费等，A公司的产品只是钢铁厂轧钢生产线需要组装设备的一小部分，大多数情况下需要钢铁厂轧钢生产线所有设备组装完毕并运行合格之后，才会给A公司做验收并开具验收合格单据，周期较长，满足时点确认收入。
问题：运输至客户尚未经过客户验收的产成品、原材料以及发生的运输费、差旅费等，期末（如 20201231 、 20210331 ）是否都列示为合同履约成本；还是说产成品、原材料仍然列示为产成品、原材料，只是存放在客户那里（存放地的变化），运输费、差旅费等列示为合同履约成本。
谢谢

回答人：chenyiwei
说产成品、原材料仍然列示为产成品、原材料（或者发出商品）；运输费、差旅费等列示为合同履约成本。

提问人：wx_5c063d46cb39 时间：2021-05-08 23:16:40
陈版主您好：
接着上面的继续问您，您回复的“产成品、原材料仍然列示为产成品、原材料（或者发出商品）”。
问题：什么情况下运输至客户尚未经过客户验收的产成品、原材料仍然列示为产成品、原材料；什么情况下列示为发出商品。非常感谢

回答人：chenyiwei
一般理解，如果尚未完成安装的，则作为原材料、产成品等；已完成安装的，作为发出商品。

提问人：开心四点木 时间：2021-11-17 14:12:54
陈版，在这个基础上请教下，设备发货当期已转入发出商品，发货后至验收期间的售后安装调试（不是单项履约义务）人员的工资是否也要计入合同履约成本？安装调试期间产生的物料更换计入发出商品，是这样理解吗？

回答人：chenyiwei
可以这样理解，前提是这些成本与特定合同的履约直接相关且可以收回。